臺灣高等法院高雄分院民事裁定　　　　　100年度訴易字第1號
原　　　告　黃義雄
訴訟代理人　江大寧律師
被　　　告　鍾幸玫
上列當事人間因業務侵占案件，原告於刑事訴訟程序附帶提起民
事訴訟，請求損害賠償事件（本院99年度附民字第110 號），經
本院刑事庭裁定移送，本院於民國100 年4 月27日言詞辯論終結
，就原告請求如附表部分裁定如下︰
    主  文
原告之訴駁回。
訴訟費用由原告負擔。
    理  由
一、按移送民事庭之附帶民事訴訟，其起訴有不合刑事訴訟法第
    487 條第1 項所定之要件，即屬民事訴訟法第249 條第1 項
    第6 款所謂起訴不備其他要件。又按刑事法院得依刑事訴訟
    法第504 條第1 項規定，將附帶民事訴訟以裁定移送於該法
    院民事庭者，以刑事部分宣告被告有罪之判決者為限，至刑
    事訴訟諭知無罪之判決，刑事法院本應依同法第503 條第1
    項前段規定以判決駁回原告之訴，如誤以裁定移送於民事庭
    ，其訴之不合法，不因移送民事庭而受影響，受移送之民事
    庭應認原告之訴為不合法以裁定駁回之（最高法院66年台上
    字第1094號判例足資參酌）。
二、原告主張：原告係經營成衣販賣，被告為原告僱用之員工，
    原告分別自民國92年4 月28日及同年9 月25日起，將其所經
    營之「零壹萬服飾」、「赤道服飾」委由被告擔任該2 家服
    飾店之名義負責人，負責上開2 家服飾店之進貨及財務事務
    處理。該2 家服飾店每個月應支付給廠商之貨款，係於每月
    月底結算後，先由被告以其名義簽發支票予廠商，再由被告
    持支票存根或請款明細向原告請款，原告則自其母親黃陳碧
    圓於臺灣銀行三民分行申設帳號000000000000號之帳戶，依
    據被告所提供之上開資料，按月將貨款匯入被告於臺灣銀行
    三民分行所申設帳號000000000000號之帳戶內，以供廠商提
    示支票兌現取得款項。詎被告利用經手財務事項之便，非但
    未將款項交予廠商，反而私吞占為己有，侵占如附表所示款
    項計新台幣（下同）143,930 元，致原告受有損害，爰依侵
    權行為之法律關係，聲明求為命被告如數給付，及自起訴狀
    繕本送達翌日起至清償日止，按年息5%計算之利息之判決。
    （至原告另請求被告給付613,000 元本息部分，另為判決。
    ）
三、惟查，被告就原告主張涉有如附表所示侵占罪嫌，業經本院
    刑事庭以99年度上易字第977 號認定屬未能證明其犯罪，而
    判決無罪確定，有該刑事案卷及判決可稽。揆諸首揭說明，
    刑事庭本應依民事訴訟法第503 條第1 項前段之規定，以判
    決駁回上訴人之訴，雖刑事庭以裁定移送民事庭審理，其訴
    之不合法，不因移送民事庭而受影響，從而，原告就此部分
    提起附帶民事訴訟，即非合法，且無從補正，自應予以駁回
    。
四、依民事訴訟法第463 條、第249 條第1 項第6 款、第95條、
    第78條，裁定如主文。
中    華    民    國   100    年    4     月    29    日
                            民事第一庭
                                審判長法官  蔡明宛
                                法      官  曾錦昌
                                法      官  魏式璧
以上正本證明與原本無異。
本裁定不得抗告。
中    華    民    國   100    年    4     月    29    日
                                書  記  官  林佳蓉
附表
┌──┬─────────────┬────┬────┬───────┬────┐
│    │  侵占廠商請款之金額      │        │        │              │        │
│編號├───────┬─────┤存入帳戶│廠商名稱│ 請款方式     │起訴書之│
│    │1.請款月份    │ 侵占金額 │        │        │              │編號    │
│    │2.侵占日期    │（新臺幣）│        │        │              │        │
├──┼───────┼─────┼────┼────┼───────┼────┤
│ 1  │1.95年11-12月 │1萬4110元 │臺灣銀行│夏夏叫  │現金          │起訴書附│
│    │2.侵占日期不詳│          │三民分行│        │              │表編號4 │
├──┼───────┼─────┼────┼────┼───────┼────┤
│ 2  │1.95年12月    │6390元    │臺灣銀行│超級鴨  │現金          │起訴書附│
│    │2.侵占日期不詳│          │三民分行│        │              │表編號8 │
├──┼───────┼─────┼────┼────┼───────┼────┤
│ 3  │1.95年11-12月 │6萬7670元 │臺灣銀行│特馬洛  │支票          │起訴書附│
│    │2.96年1月20日 │          │三民分行│        │（AA0000000 ）│表編號6 │
├──┼───────┼─────┼────┼────┼───────┼────┤
│ 4  │1.96年1月     │3萬8260元 │臺灣銀行│TOM     │支票          │起訴書附│
│    │2.96年2月10日 │          │三民分行│        │（AA0000000） │表編號10│
├──┼───────┼─────┼────┼────┼───────┼────┤
│ 5  │1.請款月份不詳│1萬7500元 │臺灣銀行│ET      │不詳          │起訴書附│
│    │2.侵占日期不詳│          │三民分行│        │              │表編號11│
└──┴───────┴─────┴────┴────┴───────┴────┘